Minutes et répertoires du notaire Antoine Simon HAILIG, 20 janvier 1826 - 8 juillet 1846 (étude XXXV)
Archives nationales
Minutes et répertoires du notaire Antoine Simon HAILIG (étude XXXV)
20 janvier 1826 - 8 juillet 1846
MC/ET/XXXV/1083 - MC/ET/XXXV/1179, MC/RE/XXXV/20 - MC/RE/XXXV/33
Etude XXXV; Hailig, Antoine-Simon
Archives nationales de France
Minutes et répertoires: la loi 2008-696 du 15 juillet 2008 relative aux archives a fixé à 75 ans à compter de la date de l'acte, ou à 25 ans à compter de la date du décès de l'intéressé si ce délai est plus bref, le délai de communication des minutes et répertoires des notaires; ce délai est porté à 100 ans à compter de la date de l'acte si le document se rapporte à un mineur (code du Patrimoine, articles L213-2, 4e d et 5e).
Autres documents de l'étude (dossiers de clients, comptabilité...): s'agissant d'archives privées, ces documents sont communicables selon les modalités fixées par le déposant ou le donateur.
Certains documents ne sont pas accessibles en raison de leur mauvais état de conservation.
Versement
Accès aux instruments de recherche de tous les notaires de l’étude XXXV
Archives de l'étude XXXV
- Minutes de Antoine Simon HAILIG, 20 janvier 1826 - 3 juin 1864; MC/ET/XXXV/1083 - MC/ET/XXXV/1179
  - Minutes. 1826, 20 janvier - 1826, mars, 20 janvier 1826 - mars 1826; MC/ET/XXXV/1083
    Informations concernant le classement:
    Le niveau inférieur de description, quand il existe, correspond aux minutes d'actes. Toutes les minutes ne sont pas forcément décrites une à une. Les descriptions de ces minutes sont plus ou moins détaillées.
  - Minutes. 1826, avril - 1826, juin, avril 1826 - juin 1826; MC/ET/XXXV/1084
    Informations complémentaires:
  - Minutes. 1826, juillet - 1826, septembre, juillet 1826 - septembre 1826; MC/ET/XXXV/1085
  - Minutes. 1826, octobre - 1826, décembre, octobre 1826 - décembre 1826; MC/ET/XXXV/1086/A
    Ancienne(s) cote(s):
    ET/XXXV/1086
    - Inventaire après décès: Moutonnier, Jean-Baptiste. Propriétaire. Lune (rue de la), n° 42., 15 novembre 1826; MC/ET/XXXV/1086/A
      Origine de l'information:
      Base Miriad 2 des inventaires après décès, 1801-1850, par Thierry Boudignon, avec le concours de Marie-France Nivet et du personnel du Minutier central, 1995-2012 (base de données migrée: voir contexte dans le Plan d’orientation général - Notaires de Paris, guides thématiques du Minutier).
      Date de révision: 2011
      Date de création de la notice: 2004
      inventaire après décès; Lune (rue de la); Moutonnier, Jean-Baptiste
  - Société des messageries générales. Actes à la suite. 1828, 7 décembre - 1828, 8 décembre, 7 décembre 1828 - 8 décembre 1828; MC/ET/XXXV/1086/B
  - Minutes. 1827, janvier - 1827, mars, janvier 1827 - mars 1827; MC/ET/XXXV/1087
    - Inventaire après décès: Letrange, Louis-Joseph. Négociant. Chapon (rue), n° 2., 5 février 1827; MC/ET/XXXV/1087
      inventaire après décès; Chapon (rue); Letrange, Louis-Joseph; négociant
    - Inventaire après décès: Manse, François. Rentier. Blancs-Manteaux (rue des), n° 29., 26 mars 1827; MC/ET/XXXV/1087
      inventaire après décès; Blancs-Manteaux (rue des); Manse, François
  - Minutes. 1827, avril - 1827, juin, avril 1827 - juin 1827; MC/ET/XXXV/1088
    - Inventaire après décès: Frey, Rosine. Israel, Simon-Charles (épouse). Tabac (débitant de), Sous-lieutenant d'Infanterie (ancien). Bourbon-Villeneuve (rue), n° 11., 7 mai 1827; MC/ET/XXXV/1088
      inventaire après décès; Bourbon-Villeneuve (rue de); Frey, Rosine; Israel, Simon-Charles; commerçant
    - Inventaire après décès: Cordier, Antoinette. Reynard, Pierre (veuve). Rentier. Fontaines-du-Temple (rue des), n° 5., 9 juin 1827; MC/ET/XXXV/1088
      inventaire après décès; Fontaines-du-Temple (rue des); Cordier, Antoinette; Reynard, Pierre
    - Inventaire après décès: Racafiol, Antoinette. Bouvret, Pierre-Noël (épouse). Bois (marchand de). Ulm (rue d'), n° 12., 26 juin 1827; MC/ET/XXXV/1088
      inventaire après décès; Ulm (rue d'); Racafiol, Antoinette; Bouvret, Pierre-Noël; négociant
  - Minutes. 1827, juillet - 1827, septembre, juillet 1827 - septembre 1827; MC/ET/XXXV/1089
    - Inventaire après décès: Duperche, Jeanne-Françoise-Adrienne. Vernaz, Claude-Nicolas (épouse). Bijoutier. Temple (rue du), n° 16., 21 septembre 1827; MC/ET/XXXV/1089
      inventaire après décès; Temple (rue du); Duperche, Jeanne-Françoise-Adrienne; Vernaz, Claude-Nicolas; orfèvre
  - Minutes. 1827, octobre - 1827, décembre, octobre 1827 - décembre 1827; MC/ET/XXXV/1090
    - Création d'une société en nom collectif entre Paul Charles Amable de Bourgoing et Alexis Sylvain du Tremblay pour l'exploitation d'un nouvel art appelé Lithophanie, 3 octobre 1827 - 4 octobre 1827; MC/ET/XXXV/1090
      Actes signalés par les lecteurs et correspondants du Minutier central des notaires de Paris, 2000-2011 (base de données migrée: voir contexte dans le Plan d’orientation général - Notaires de Paris, guides thématiques du Minutier).
      Date de révision: 2010
      Date de création de la notice: 2005
      acte de société; Bourgoing, Paul Charles Amable de (1791-1864); Tremblay, Alexis Sylvain du (1796-1869)
    - Création d'une société entre Paul Charles Amable de Bourgoing, inventeur, demeurant 85, rue de Bourbon, et le baron Alexis Du Tramblay, demeurant 54, rue Saint-Lazare, ayant pour objet l'exploitation d'un nouvel art reproductif mis au point par Paul de Bourgoing dit lithophanie, procédé de dégradation des matières opaques par l'ombre et la lumière, les 3 et 4 octobre 1827., 3 octobre 1827 - 4 octobre 1827; MC/ET/XXXV/1090
      De l'image fixe à l'image animée (1820-1910), documents du Minutier central des notaires de Paris relatifs à l'histoire des photographes et de la photographie, par Marc Durand, Paris, Archives nationales, 2013 (sous presse), notice n° 647 (version dématérialisée de l'instrument de recherche, les notices biographiques et compléments de descriptions d'actes ne se trouvent que sur la version papier de l'ouvrage, voir contexte dans le Plan d’orientation général - Notaires de Paris, guides thématiques du Minutier).
      Date de création de la notice: 2010
      Saint-Lazare (rue); Bourbon (rue de); Bourgoing, Paul Charles Amable de; Du Tramblay, Alexis Sylvain
    - Inventaire après décès: Douvry, Pierre-Alexandre. Doreur sur métaux. Filles-du-Calvaire (rue des), n° 9., 13 octobre 1827; MC/ET/XXXV/1090
      inventaire après décès; Filles-du-Calvaire (rue des); Douvry, Pierre-Alexandre; décorateur
    - Inventaire après décès: Defresne, François-Joseph. Garçon de caisse. Folie-Méricourt (rue de la), n° 11., 22 octobre 1827; MC/ET/XXXV/1090
      inventaire après décès; Folie-Méricourt (rue de la); Defresne, François-Joseph; employé de commerce
    - Inventaire après décès: Detouche, François-Hyacinthe. Quincampoix (rue), n° 21., 11 décembre 1827; MC/ET/XXXV/1090
      inventaire après décès; Quincampoix (rue); Detouche, François-Hyacinthe
  - Minutes. 1828, janvier - 1828, avril, janvier 1828 - avril 1828; MC/ET/XXXV/1091
    - Inventaire après décès: Bertrand, Charles-François. Huissier (ancien). Roi de-Sicile (rue du), n° 15., 17 mars 1828; MC/ET/XXXV/1091
      inventaire après décès; Roi-de-Sicile (rue du); Bertrand, Charles-François; huissier
    - Inventaire après décès: Frussotte, Marie-Anne. Poignant, Joseph-Pierre (épouse). Inspecteur des postes aux lettres. Saint-Antoine (rue), n° 87., 24 avril 1828; MC/ET/XXXV/1091
      inventaire après décès; Saint-Antoine (rue); Frussotte, Marie-Anne; Poignant, Joseph-Pierre; inspecteur
    - Inventaire après décès: Marces, Anne-Stanislas-Melchior. Courrier de l'administration des postes. Provence (rue de), n° 24., 30 avril 1828; MC/ET/XXXV/1091
      inventaire après décès; Provence (rue de); Marces, Anne-Stanislas-Melchior; messager
  - Minutes. 1828, mai - 1828, juillet, mai 1828 - juillet 1828; MC/ET/XXXV/1092
    - Inventaire après décès: Andrieux, François-Jacques. Service de Mr Delagrange (au), Avocat aux Conseils. Université (rue de l'), n° 18., 3 mai 1828; MC/ET/XXXV/1092
      inventaire après décès; Université (rue de l'); Andrieux, François-Jacques; Delagrange, Mr.; avocat; employé de maison
    - Inventaire après décès: Weil, Baruch. Porcelaine (fabricant de). Bondy (rue de), n° 16., 7 mai 1828; MC/ET/XXXV/1092
      inventaire après décès; Bondy (rue de); Weil, Baruch; porcelainier
    - Dépôt des statuts d'une société en collectif et en commandite par actions entre Jean Raoul Chappellet, Georges Louis May, Auguste Marie François Julliard et Antoine François Marchant, tous brasseur de bière, ayant pour objet la création d'une brasserie, dite aussi brasserie du Maine, sous la raison sociale Chappellet, May, et cie, au capital de 1 200 000 francs, siège social situé 26, rue du Regard, 10 mai 1828; MC/ET/XXXV/1092
      Acte signalé par le personnel du Minutier central des notaires de Paris.
      Date de création de la notice: 2014 (M. Durand)
      acte de société; Chappellet, Jean Raoul; May, Georges Louis; Julliard, Auguste Marie François; Marchant, Antoine François; Regard (rue du)
    - Liquidation de la succession de Selves, Jean-Baptiste. magistrat (ancien). Pavée (rue), n° 10, au Marais, dont Henri Antoine Auguste Selves, lithographe de l'Université de France, demeurant 9, rue du Marais-Saint-Paul., 21 mai 1828; MC/ET/XXXV/1092
      liquidation; Selves, Jean-Baptiste; Selves, Henri Antoine Auguste; lithographe; magistrat; Pavée (rue)
    - Inventaire après décès: Schmahl, Charles-Adam. Employé. Vieux-Augustins (rue des), n° 69., 24 mai 1828; MC/ET/XXXV/1092
      inventaire après décès; Vieux-Augustins (rue des); Schmahl, Charles-Adam
    - Inventaire après décès: Ruty, Charles-Etienne-François. Comte, Pair de France, Directeur des poudres et salpêtres. Chaussée-d'Antin (rue de la), n° 16., 31 mai 1828; MC/ET/XXXV/1092
      inventaire après décès; Chaussée-d'Antin (rue de la); Ruty, Charles-Etienne-François (comte)
    - Inventaire après décès: Dulong de Rosnay, Louis-Etienne. Comte, Commandant la 17è région militaire (Corse) (ancien). Chaussée-d'Antin (rue de la), n° 57., 12 juin 1828; MC/ET/XXXV/1092
      inventaire après décès; Chaussée-d'Antin (rue de la); Dulong de Rosnay, Louis-Etienne (comte)
    - Inventaire après décès: Chanterot, Marie-Elisabeth. Giraud, Pierre (veuve). Marais-du-Temple (rue des), n° 17 bis., 23 juillet 1828; MC/ET/XXXV/1092
      inventaire après décès; Marais-du-Temple (rue des); Chanterot, Marie-Elisabeth; Giraud, Pierre
  - Minutes. 1828, août - 1828, septembre, août 1828 - septembre 1828; MC/ET/XXXV/1093
  - Minutes. 1828, octobre - 1828, décembre, octobre 1828 - décembre 1828; MC/ET/XXXV/1094
    - Inventaire après décès: Nicolet, Jeanne-Camille. Temple (boulevard du), n° 24., 6 novembre 1828; MC/ET/XXXV/1094
      inventaire après décès; Temple (boulevard du); Nicolet, Jeanne-Camille
    - Inventaire après décès: Rottier de Laborde, Charles-François. Colonel, baron de Laborde. Neuve-du-Luxembourg (rue), n° 13., 10 novembre 1828; MC/ET/XXXV/1094
      inventaire après décès; Neuve-du-Luxembourg (rue); Rottier de Laborde, Charles-François
  - Minutes. 1828, janvier - 1828, mars, janvier 1828 - mars 1828; MC/ET/XXXV/1095
    - Inventaire après décès: Fabre, Pierre. Vins (marchand de). Ormesson (rue d'), n° 9., 7 janvier 1829; MC/ET/XXXV/1095
      inventaire après décès; Ormesson (rue d'); Fabre, Pierre; commerçant
    - Inventaire après décès: Gallay, Zaïde. Israel, Simon-Charles (épouse). Tabac (débitant de), Liqueur (marchand de). Bourbon-Villeneuve (rue), n° 11., 25 mars 1829; MC/ET/XXXV/1095
      inventaire après décès; Bourbon-Villeneuve (rue de); Gallay, Zaïde; Israel, Simon-Charles; commerçant
  - Minutes. 1829, avril - 1829, juin, avril 1829 - juin 1829; MC/ET/XXXV/1096
    - Inventaire après décès: Rossi, Antoine de. Sous-lieutenant au 6e régiment d'infanterie. La Motte-Piquet (avenue de), n° 12., 2 avril 1829; MC/ET/XXXV/1096
      inventaire après décès; La-Motte-Picquet (avenue de); Rossi, Antoine de
    - Inventaire après décès: Daix, Guillaume-Pierre. Prêtre. Temple (monastère royal du)., 6 avril 1829; MC/ET/XXXV/1096
      inventaire après décès; Temple (quartier); Daix, Guillaume Pierre; prêtre
    - Inventaire après décès: Veron Duverger, Michel-Louis. Directeur des douanes (ancien). Chaussée-d'Antin (rue de la), n° 57., 14 avril 1829; MC/ET/XXXV/1096
      inventaire après décès; Chaussée-d'Antin (rue de la); Veron Duverger, Michel-Louis
    - Inventaire après décès: Duval, Paul-Alexandre. Propriétaire. Petits-Augustins (rue des), n° 17., 29 avril 1829; MC/ET/XXXV/1096
      inventaire après décès; Petits-Augustins (rue des); Duval, Paul-Alexandre
    - Inventaire après décès de Jean François César de Guilhermy. Conseiller d'Etat, Président de la Cour des comptes, Baron. Saint-Dominique (rue), n° 28. Faubourg Saint-Germain., 3 juin 1829; MC/ET/XXXV/1096
      inventaire après décès; Saint-Dominique (rue); Guilhermy, Jean François César de (baron); magistrat
    - Inventaire après décès: Bocquillard, Geneviève-Suzanne. Bozon, Jean-François (veuve). Saint-Florentin (rue), n° 9., 27 juin 1829; MC/ET/XXXV/1096
      inventaire après décès; Saint-Florentin (rue); Bocquillard, Geneviève-Suzanne; Bozon, Jean-François
  - Minutes. 1829, juillet - 1829, septembre, juillet 1829 - septembre 1829; MC/ET/XXXV/1097
    - Inventaire après décès: Pinaert, Jeanne-Thérèse. Blin, Alexandre-Antoine (veuve); Convers-Desormeaux, Charles (veuve). Bondy (rue de), n° 18., 10 juillet 1829; MC/ET/XXXV/1097
      inventaire après décès; Bondy (rue de); Pinaert, Jeanne-Thérèse; Blin, Alexandre-Antoine; Convers-Desormeaux, Charles
    - Inventaire après décès de Bernard Conil Ducluzeaux. Carême-Prenant (rue du), n° 16., 3 août 1829; MC/ET/XXXV/1097
      inventaire après décès; Carême-Prenant (rue); Conil Ducluzeaux, Bernard
    - Inventaire après décès: Migout, Etienne-Jules. Ponthieu (rue de), n° 6. et de Mathias Migout., 17 septembre 1829; MC/ET/XXXV/1097
      inventaire après décès; Ponthieu (rue de); Migout, Etienne-Jules; Migout, Mathias
    - Inventaire après décès: Pigeon, Marie-Françoise-Mélanie. Mignot, Pierre-François (épouse). Limonadier. Saint-Denis (rue), n° 195., 24 septembre 1829; MC/ET/XXXV/1097
      inventaire après décès; Saint-Denis (rue); Pigeon, Marie-Françoise-Mélanie; Mignot, Pierre-François; restaurateur
  - Minutes. 1829, octobre - 1829, décembre, octobre 1829 - décembre 1829; MC/ET/XXXV/1098
    - Inventaire après décès: Fache, Jeanne-Nathalie-Betsy. Delau, Antoine-Pierre (épouse). Chef au ministère des finances. Lancry (rue de), n° 22., 1er octobre 1829; MC/ET/XXXV/1098
      inventaire après décès; Lancry (rue de); Fache, Jeanne-Nathalie-Betsy; Delau, Antoine-Pierre
    - Inventaire après décès: Brebant, Geneviève-Honorine-Désirée. Humblot, Auguste (épouse). Traiteur. Rosiers (rue des), n° 33., 2 octobre 1829; MC/ET/XXXV/1098
      inventaire après décès; Rosiers (rue des); Brebant, Geneviève-Honorine-Désirée; Humblot, Auguste; restaurateur
    - Inventaire après décès: Veaudeau, Rémy. Limonadier. Neuve des-Petits-Champs (rue), n° 43., 6 novembre 1829; MC/ET/XXXV/1098
      inventaire après décès; Neuve-des-Petits-Champs (rue); Veaudeau, Rémy; restaurateur
    - Inventaire après décès: Coulombier, Geneviève. Fabre, Pierre (épouse). Vin (marchand de). Ormesson (rue d'), n° 9., 28 novembre 1829; MC/ET/XXXV/1098
      inventaire après décès; Ormesson (rue d'); Coulombier, Geneviève; Fabre, Pierre; commerçant
  - Minutes. 1830, janvier - 1830, mars, janvier 1830 - mars 1830; MC/ET/XXXV/1099
    - Inventaire après décès: Benet, Louis-Pascal. Négociant (ancien). Versailles, Saint-Cloud (avenue de). Marseille (Bouches-du-Rhône)., 15 janvier 1830; MC/ET/XXXV/1099
      inventaire après décès; Marseille (Bouches-du-Rhône); Versailles (Yvelines); Benet, Louis-Pascal; négociant
    - Inventaire après décès: Darcq, Marie-Claude. Lecocq, Louis-Joseph (épouse). Administrateur de la Compagnie des Indes (ancien). Francs-Bourgeois (rue des), n° 15, au Marais., 12 février 1830; MC/ET/XXXV/1099
      inventaire après décès; Francs-Bourgeois (rue des); Darcq, Marie-Claude; Lecocq, Louis-Joseph; administrateur de société
    - Inventaire après décès: Foulle, Elisabeth-Pierrette. Beauvais, Jean-Pierre (veuve). Rameau (rue), n° 8., 27 mars 1830; MC/ET/XXXV/1099
      inventaire après décès; Rameau (rue); Foulle, Elisabeth-Pierrette; Beauvais, Jean-Pierre
  - Minutes. 1830, avril - 1830, juin, avril 1830 - juin 1830; MC/ET/XXXV/1100
    - Inventaire après décès: Beauvais, Olinde-Cyprianie-Maria. Chollet, Pierre-André (épouse). Bonnetier (marchand). Sèvres (rue de), n° 2., 24 avril 1830; MC/ET/XXXV/1100
      inventaire après décès; Sèvres (rue de); Beauvais, Olinde-Cyprianie-Maria; Chollet, Pierre-André; fabricant d'accessoires vestimentaires
  - Minutes. 1830, juillet - 1830, septembre, juillet 1830 - septembre 1830; MC/ET/XXXV/1101
    - Inventaire après décès: Lafare, Philippine-Adèle-Honorine-Eulalie de. Quengo de Crenolle, Guy-Auguste-Ange-François de (veuve). Marquise de Crenolle. Godot de-Mauroy (rue), n° 6., 5 juillet 1830; MC/ET/XXXV/1101
      inventaire après décès; Godot-de-Mauroy (rue); Lafare, Philippine-Adèle-Honorine-Eulalie de; Quengo de Crenolle, Guy-Auguste-Ange-François de; Crenolle (marquise de)
    - Inventaire après décès: Locard, Jean-Louis. Garçon de salle. Helder (rue du), n° 15., 10 juillet 1830; MC/ET/XXXV/1101
      inventaire après décès; Helder (rue du); Locard, Jean-Louis
    - Inventaire après décès: Laisne, Jean. Faubourg-Saint-Martin (rue du), n° 218., 20 juillet 1830; MC/ET/XXXV/1101
      inventaire après décès; Faubourg-Saint-Martin (rue du); Laisne, Jean
    - Inventaire après décès: Muller, Morand. Valet de chambre du bailli de Ferrelle. Basse du Rempart (rue), n° 18., 23 juillet 1830; MC/ET/XXXV/1101
      inventaire après décès; Basse-du-Rempart (rue); Muller, Morand; Ferrelle (bailli de); employé de maison
  - Minutes. 1830, octobre - 1830, décembre, octobre 1830 - décembre 1830; MC/ET/XXXV/1102
  - Minutes. 1831, janvier - 1831, février, janvier 1831 - février 1831; MC/ET/XXXV/1103
    - Inventaire après décès: Alin, Louis-Jean-Baptiste. Docteur en médecine. Michodière (rue de la), n° 18., 1er février 1831; MC/ET/XXXV/1103
      inventaire après décès; La-Michodière (rue de); Alin, Louis-Jean-Baptiste; médecin
    - Inventaire après décès: Chamarande, Jeanne-Marie. Bridiaux, Henri-Joseph-Gabriel (épouse). Vin (marchand de). Moineaux (rue des), n° 11., 19 février 1831; MC/ET/XXXV/1103
      inventaire après décès; Moineaux (rue des); Chamarande, Jeanne-Marie; Bridiaux, Henri-Joseph-Gabriel; commerçant
    - Inventaire après décès: Cherubin, Jean. Propriétaire. Montmartre (rue), n° 119., 25 février 1831; MC/ET/XXXV/1103
      inventaire après décès; Montmartre (rue); Cherubin, Jean
    - Inventaire après disparition. Lecocq, François-Fortuné. Négociant. Caumartin (rue de), n° 1., 19 mars 1831; MC/ET/XXXV/1103
      inventaire; Lecocq, François-Fortuné; négociant
    - Inventaire après décès: Geslin, Frédéric-Louis de. Vicomte, Vérificateur des poids et mesures (ancien). Sèvres (rue de), n° 48., 25 mars 1831; MC/ET/XXXV/1103
      inventaire après décès; Sèvres (rue de); Geslin, Frédéric-Louis de (vicomte)
  - Minutes. 1831, avril - 1831, mai, avril 1831 - mai 1831; MC/ET/XXXV/1104
    - Inventaire après décès: Michel de Castelnau, Pierre-Léon. procureur au Parlement de Paris (ancien). Traversière-Saint-Honoré (rue), n° 20., 28 mai 1831; MC/ET/XXXV/1104
      inventaire après décès; Traversière-Saint-Honoré (rue); Michel de Castelnau, Pierre-Léon; procureur de justice (Ancien Régime)
  - Minutes. 1831, juin - 1831, septembre, juin 1831 - septembre 1831; MC/ET/XXXV/1105
    - Acte de notoriété de Charlotte Marie Angélique Guilleau, fille de François Guilleau et Catherine Lourseau, épouse de Jean-Batiste Aubert, 7 juin 1831; MC/ET/XXXV/1105
      Les membres du conseil général de la commune robespierriste de Paris (200 actes), par Béatrice Vanuxem, 1992-1993 (base de données migrée: voir contexte dans le Plan d’orientation général - Notaires de Paris, guides thématiques du Minutier).
      Date de création de la notice: 2006
      notoriété; Aubert, Jean-Baptiste; Guilleau, Charlotte-Marie-Angélique; Guillleau, François; Lourseau, Catherine
    - Inventaire après décès: Audeoud, Jules-Louis-Elizée. Goutte-d'Or (rue de la), Chapelle (La)., 10 juin 1831; MC/ET/XXXV/1105
      inventaire après décès; Goutte-d'Or (rue de la); La Chapelle (ancienne commune); Audeoud, Jules-Louis-Elizée
    - Inventaire après décès: Dupuis, Catherine-Adélaïde. Durand, Louis-Gaspard (épouse). propriétaire. Martyrs (rue des), n° 29., 13 juin 1831; MC/ET/XXXV/1105
      inventaire après décès; Martyrs (rue des); Dupuis, Catherine-Adélaïde; Durand, Louis-Gaspard
  - Minutes. 1831, octobre - 1831, décembre, octobre 1831 - décembre 1831; MC/ET/XXXV/1106
    - Inventaire après décès: Pottier, Ernest. propriétaire. Nouvelle-Orléans (Louisiane)., 22 décembre 1831; MC/ET/XXXV/1106
      inventaire après décès; La Nouvelle-Orléans (Etats-Unis); Louisiane (Etats-Unis); Pottier, Ernest
  - Minutes. 1831, janvier - 1831, février, janvier 1831 - février 1831; MC/ET/XXXV/1107
    - Inventaire après décès: Viquesnel, François-Etienne-Gilles. capitaine du génie, chevalier de la Légion d'honneur. Chaussée-d'Antin (rue de la), n° 10., 30 janvier 1832; MC/ET/XXXV/1107
      inventaire après décès; Chaussée-d'Antin (rue de la); Viquesnel, François-Etienne-Gilles
    - Inventaire après décès: Massias de Bonne, Louise-Marie-Joséphine de. Ollivier, Charles-Prosper (épouse). docteur en médecine. Fossés-Saint-Germain-l'Auxerrois (rue des), n° 29., 21 février 1832; MC/ET/XXXV/1107
      inventaire après décès; Fossés-Saint-Germain-l'Auxerrois (rue des); Massias de Bonne, Louise-Marie-Joséphine de; Ollivier, Charles-Prosper; médecin
  - Minutes. 1832, mars - 1832, mai, mars 1832 - mai 1832; MC/ET/XXXV/1108
    - Inventaire après décès: Thiercelin, Louise-Joséphine. Claude, Gabriel-Toussaint (épouse). commis banquier. Martyrs (rue des), n° 22., 10 mars 1832; MC/ET/XXXV/1108
      inventaire après décès; Martyrs (rue des); Thiercelin, Louise-Joséphine; Claude, Gabriel-Toussaint
    - Inventaire après décès: Ortevein, Jean-Henri. concierge. Neuve des-Petits-Champs (rue), n° 91., 21 avril 1832; MC/ET/XXXV/1108
      inventaire après décès; Neuve-des-Petits-Champs (rue); Ortevein, Jean-Henri; concierge
    - Inventaire après décès: Javal, Jacques. Banquier. Poissonnière (boulevard), n° 18., 5 mai 1832; MC/ET/XXXV/1108
      Cf. au 26 juin 1839.
      inventaire après décès; Poissonnière (boulevard); Javal, Jacques; banquier
    - Inventaire après décès: Pierson, Jean-François. négociant (ancien). Lille (rue de), n° 43 bis., 16 mai 1832; MC/ET/XXXV/1108
      inventaire après décès; Lille (rue de); Pierson, Jean-François; négociant
  - Minutes. 1832, juin - 1832, septembre, juin 1832 - septembre 1832; MC/ET/XXXV/1109
    - Inventaire après décès: Javal, Victor. Chaux (fabrication de). Issy., 23 juillet 1832; MC/ET/XXXV/1109
      Cf. au 5 juillet 1832.
      inventaire après décès; Issy-les-Moulineaux (Hauts-de-Seine); Javal, Victor
    - Inventaire après décès: David, Henriette. Duval, Paul-Alexandre (épouse); Gendrin, Franç.-M. (épouse divorcée). propriétaire. Petits-Augustins (rue des), n° 17., 23 juillet 1832; MC/ET/XXXV/1109
      inventaire après décès; Petits-Augustins (rue des); David, Henriette; Duval, Paul-Alexandre; Gendrin, Franç.-M.
    - Inventaire après décès: Fourmy, Jacques. Manufacturier. Issy., 24 juillet 1832; MC/ET/XXXV/1109
      inventaire après décès; Issy-les-Moulineaux (Hauts-de-Seine); Fourmy, Jacques; chef d'entreprise
    - Inventaire après décès: Pluyette, Louis-Joseph. cuisinier (ancien). Saint-Georges (rue), n° 17., 29 août 1832; MC/ET/XXXV/1109